臺灣板橋地方法院刑事判決　　　　　　　　　　　　九十一年度訴字第一三六六號
　　公　訴　人　臺灣板橋地方法院檢察署檢察官
　　被　　　告　甲○○
右列被告因違反毒品危害防制條例案件，經檢察官提起公訴（九十一年度毒偵字第一
三一二號），本院判決如左：
    主    文
甲○○施用第一級毒品，累犯，處有期徒刑柒月。
    事    實
一、甲○○曾於民國八十四年十一月二十三日因違反肅清煙毒條例案件，經臺灣臺北
    地方法院判處有期徒刑三年八月確定，復於八十五年四月二日因犯竊盜案件，經
    臺灣高等法院判處有期徒刑七月確定，嗣經臺灣高等法院就前開二案件定其應執
    行刑為有期徒刑四年確定，於八十八年九月十八日假釋交付保護管束執行完畢，
    其另於八十九年間因違反毒品危害防制條例施用第一級毒品海洛因案件，經臺灣
    板橋地方法院檢察署檢察官聲請本院裁定送觀察勒戒後，認有繼續施用毒品傾向
    ，而經本院依聲請以八十九年度毒聲字第五七九二號裁定送強制戒治，嗣於九十
    年十一月十五日經臺灣板橋地方法院檢察署檢察官以九十年度戒毒偵字第六八五
    號處分不起訴在案。竟仍不知警惕，明知海洛因業經毒品危害防制條例列為第一
    級毒品，不得施用或持有，仍基於施用第一級毒品海洛因之犯意，於九十一年三
    月二十四日之某時許（確實時間不詳），在其位於臺北縣鶯歌鎮○○○路四一一
    號住處附近之小廟，以將海洛因毒品加入美娜水稀釋後置於注射針筒內，再以該
    針筒將稀釋後之海洛因毒品注射其身體之方式，而施用第一級毒品海洛因一次。
    嗣經警於九十一年三月二十五日上午九時三十分許，在臺北縣鶯歌鎮○○路二八
    五巷三五號前工地查獲，並扣得同時被查獲之陳興漢（已另行起訴）所有與本案
    無關之海洛因一包、注射針筒二支，且其為警解送檢察官偵查，經臺灣板橋地方
    法院檢察署檢察官以其有施用海洛因之犯行，依毒品危害防制條例規定，向本院
    提出聲請，經本院於九十一年六月十七日以九十一年度毒聲字第一八八五號裁定
    其令入戒治處所施以強制戒治一年，現在臺灣臺北監獄附設戒治所強制戒治中。
二、案經臺北縣警察局三峽分局報請臺灣板橋地方法院檢察署檢察官偵查起訴。
    理    由
一、右揭事實，業據被告甲○○於本院審理時坦承不諱，而其於前開時地經警查獲時
    所採集之尿液，經送請檢驗之結果，確呈嗎啡之陽性反應乙節，有臺灣檢驗科技
    股份有限公司九十一年四月十日濫用藥物尿液檢驗報告一件附於偵查卷可稽，則
    按海洛因於人體內會代謝成嗎啡，因此涉嫌海洛因之施用者係檢驗其尿液中之嗎
    啡反應等情，此為本院職務上已知之事實，復觀以目前常見施用之毒品皆係海洛
    因，甚少或甚至未見有施用鴉片或嗎啡者之常情，及被告自承其係施用海洛因等
    節，是應認其確係施用海洛因，而非嗎啡無訛，從而本件事證明確，被告施用海
    洛因之犯行，堪以認定，應依法論科。
二、查被告曾於八十九年間因違反毒品危害防制條例施用第一級毒品海洛因案件，經
    臺灣板橋地方法院檢察署檢察官聲請本院裁定送觀察勒戒後，認有繼續施用毒品
    傾向，而經本院依聲請以八十九年度毒聲字第五七九二號裁定送強制戒治，嗣於
    九十年十一月十五日經臺灣板橋地方法院檢察署檢察官以九十年度戒毒偵字第六
    八五號處分不起訴在案，有上開裁定、處分書等件附於偵查卷可稽，其因本案再
    施用第一級毒品海洛因，經臺灣板橋地方法院檢察署檢察官以其有施用海洛因之
    犯行，依毒品危害防制條例規定，向本院提出聲請，經本院於九十一年六月十七
    日以九十一年度毒聲字第一八八五號裁定其令入戒治處所施以強制戒治一年，現
    在臺灣臺北監獄附設戒治所強制戒治中，有上開裁定書各一份在卷可參，是核被
    告所為，係二犯毒品危害防制條例第十條第一項之施用第一級毒品罪。被告施用
    前持有海洛因之低度行為，應為施用之高度行為所吸收，不另論罪。次查，被告
    曾於八十四年十一月二十三日因違反肅清煙毒條例案件，經臺灣臺北地方法院判
    處有期徒刑三年八月確定，復於八十五年四月二日因犯竊盜案件，經臺灣高等法
    院判處有期徒刑七月確定，嗣經臺灣高等法院就前開二案件定其應執行刑為有期
    徒刑四年確定，於八十八年九月十八日假釋交付保護管束執行完畢，有臺灣高等
    法院檢察署刑案紀錄簡覆表一份在卷可查，其於五年內再犯本件有期徒刑以上之
    罪，為累犯，應依法加重其刑。爰審酌被告違反禁令，非法施用足以導致精神障
    礙及生命危險之毒品，與其犯罪之動機、目的、施用次數係一次及犯罪後態度尚
    佳坦承犯行等一切情狀，量處如主文所示之刑，以示懲儆。至扣案之海洛因一包
    及注射針筒二支，均係同時被查獲之陳興漢所有供伊施用海洛因所用，此據被告
    及陳興漢分別於警訊及偵查中均陳明在卷，足見該等物品係與本案無關之物，自
    宜於陳興漢違反毒品危害防制條例案件項下沒收，附此敘明。
據上論斷，應依刑事訴訟法第二百九十九條第一項前段，毒品危害防制條例第十條第
一項、第十八條第一項前段，刑法第十一條前段、第四十七條，判決如主文。
本案經檢察官黃重鋼到庭執行職務。
中        華        民        國    九十一  年      九      月    十    日
                                    臺灣板橋地方法院刑事第一庭
            法  官  邱 靜 琪
右正本證明與原本無異。
如不服本判決，應於判決送達後十日內向本院提出上訴狀 (應附繕本) ，上訴於臺灣
高等法院。
                                        書記官  黃 頌 棻
中        華        民        國    九十一  年      九      月   十二   日
附錄本案論罪科刑法條全文：
毒品危害防制條例第十條
施用第一級毒品者，處六月以上五年以下有期徒刑。
施用第二級毒品者，處三年以下有期徒刑。
